臺灣基隆地方法院刑事判決　　　　　　　 96年度易字第548號
公　訴　人　臺灣基隆方法院檢察署檢察官
被　　　告　乙○○
上列被告因竊盜案件，經檢察官提起公訴（96年度偵字第4389號）
，本院判決如下：
    主  文
乙○○攜帶兇器，於夜間侵入有人居住之建築物竊盜，未遂，累
犯，處有期徒刑肆月，扣案之大型電線剪刀壹支、手動行起重器
壹具、大型一字起子壹支、大型梅花扳手壹支、12英吋鉗子壹支
、小型老虎鉗壹支、小型美工刀壹支、白色手套壹雙、紅色工具
袋壹個均沒收；又攜帶兇器，於夜間侵入有人居住之建築物竊盜
，累犯，處有期徒刑捌月，扣案之大型電線剪刀壹支、小型剪刀
壹支、手電筒壹支、白色手套壹雙均沒收。應執行有期徒刑拾月
，扣案之大型電線剪刀貳支、手動行起重器壹具、大型一字起子
壹支、大型梅花扳手壹支、12英吋鉗子壹支、小型老虎鉗壹支、
小型美工刀壹支、白色手套貳雙、紅色工具袋壹個、小型剪刀壹
支、手電筒壹支均沒收。
　　事  實
一、乙○○前於95年間，因竊盜案件，經台灣士林地方法院判處
    有期徒刑8月確定，於96年7月16日減刑出監。猶不知悔改，
    復基於為自己不法所有之意圖：
  (一)攜帶其所有客觀上對於人之生命、身體具有危險性，可資為
    兇器之大型電線剪刀壹支、手動行起重器壹具、大型一字起
    子壹支、大型梅花扳手壹支、12英吋鉗子壹支、小型老虎鉗
    壹支、小型美工刀壹支、白色手套壹雙，裝入紅色工具袋內
    ，於96年7 月28日19時許，騎乘其所有之機車至台北縣金山
    鄉五湖村南勢湖29號附近山下後，持上述工具徒步至台北縣
    鄉五湖村南勢湖29號已停工但有人居住看管之中國金屬化工
    股份有限公司（下稱中國金屬化工公司）變壓室內，手戴手
    套，再以梅花扳手鬆動變壓室之螺絲，欲竊取裡面之銅線時
    ，旋為中國金屬化工公司生產課課長丙○○發現叫喊，乙○
    ○聞聲，將上述工具棄置現場後逃逸，而未得逞。
  (二)攜帶其所有客觀上對於人之生命、身體具有危險性，可資為
    兇器之大型電線剪刀壹支、小型剪刀壹支、手電筒壹支、手
    套壹雙，於96年8 月14日18時30分許，搭乘公車至台北縣金
    山鄉五湖村南勢湖29號附近後，持上述工具徒步再度至上述
    已停工但有人居住看管之中國金屬化工公司變壓室內，手戴
    手套，以手電筒照射，以大、小剪刀剪斷電纜線之方式，竊
    得電纜線共88條。得手後，旋為中國金屬化工公司生產課課
    長丙○○發現報警當場查獲，並扣得大型電線剪刀壹支、小
    型剪刀壹支、手電筒壹支、手套壹雙。
二、案經丙○○訴請臺北縣政府警察局金山分局報告臺灣基隆地
    方法院檢察署檢察官偵查起訴。
    理  由
一、程序事項：
    按被告以外之人於審判外之言詞或書面陳述，除法律有規定
    者外，不得作為證據；又被告以外之人於審判外之陳述，雖
    不符合同法第159 條之1 至第159 條之4 之規定，但經當事
    人於審判程序同意作為證據，法院審酌該言詞陳述或書面陳
    述作成時之情況，認為適當者，亦得為證據；又當事人、代
    理人或辯護人於法院調查證據時，知有第159 條第1 項不得
    為證據之情形，而未於言詞辯論終結前聲明異議者，視為有
    前項之同意，刑事訴訟法第159 條第1 項及第159 條之5 分
    別定有明文。查本判決下列所引用之下列各項證據方法之證
    據能力，當事人於本院準備程序及審判期日中均表示無意見
    而不予爭執，且迄至言詞辯論終結前亦未再聲明異議，本院
    審酌該等言詞陳述及書面陳述作成時之情況，並無不宜作為
    證據之情事，依刑事訴訟法第159 條之5 之規定，自得作為
    證據，合先敘明。
二、實體事項：
    訊據被告對於上揭犯罪事實，均坦承不諱，並經證人丙○○
    於警詢及偵查中證述明確，並有贓物認領保管單及現場照片
    附卷可稽，復有大型電線剪刀貳支、手動行起重器壹具、大
    型一字起子壹支、大型梅花扳手壹支、12英吋鉗子壹支、小
    型老虎鉗壹支、小型美工刀壹支、白色手套貳雙、紅色工具
    袋壹個、小型剪刀壹支、手電筒壹支扣案可資佐證，堪認被
    告之自白與事實相符，足以採信。
    本件事證明確，被告犯行洵堪認定，應依法論科。
三、核被告如事實欄一、(一)所為之犯行，係犯刑法第321條第1項
    第1 款、第3款、第2項之攜帶兇器，於夜間侵入住宅竊盜未
    遂罪；被告所犯如事實欄一、(二)所為之犯行，係犯刑法第32
    1條第1項第1款、第3款之攜帶兇器，於夜間侵入住宅竊盜既
    遂。又被告雖著手於事實欄一、(一)所為之竊盜犯行，惟並未
    得手，為未遂犯，依刑法第25條第2 項規定，按既遂犯之刑
    減輕之。另依證人丙○○於警詢之證詞可稽，雖知事實欄一
    、(一)，工廠有竊賊侵入，但不知竊嫌為何人，依上情，堪認
    被告於所犯如事實欄一、(一)之犯罪未被發現前，即主動向警
    方承明為其竊盜，合於自首要件，應依刑法第62條前段規定
    ，減輕其刑。再查被告有如事實欄所載之犯罪科刑及執行情
    形，此有臺灣高等法院被告前案紀錄表在卷可按，其係於受
    有期徒刑之執行完畢後，5 年內故意再犯本件有期徒刑以上
    之罪，為累犯，應依刑法第47條第1 項之規定，均加重其刑
    ，被告所犯如事實欄一、(一)部分，並依法先加重再減輕。被
    告所犯如事實欄一、(一)(二)之犯行，犯意各別，行為互異，應
    分論併罰。爰審酌被告素行不佳，且前有竊盜前科（有臺灣
    高等法院被告前案紀錄表在卷足稽），甫出監即再犯本案竊
    盜犯行，不思正途營生，竟期不勞而獲、所得之不法利益、
    暨其犯罪後坦承犯行，態度尚佳等一切情狀，分別量處如主
    文所示之刑，並定其應執行刑。被告上開犯行，犯罪時間均
    在96年4 月24日以後，不符合中華民國96年罪犯減刑條例有
    關減刑之規定，無從依該條例減刑。扣案之大型電線剪刀貳
    支、手動行起重器壹具、大型一字起子壹支、大型梅花扳手
    壹支、12英吋鉗子壹支、小型老虎鉗壹支、小型美工刀壹支
    、白色手套貳雙、紅色工具袋壹個、小型剪刀壹支、手電筒
    壹支，為被告所有，且供本件如事實欄一、(一)(二)犯罪之用，
    業據被告供承在卷，應依刑法第38條第1項第2款規定諭知沒
    收。
據上論斷，應依刑事訴訟法第299條第1項前段，刑法第321條第1
項第1款、第3款、第2項、第25條、第47條第1項、第62條前段、
第51條第5款、第38條第1項第2款，判決如主文。
本案經檢察官甲○○到庭執行職務。
中　　華　　民　　國　　96　　年　　8 　　月　　31　　日
                  刑事第四庭法    官  齊潔
以上正本證明與原本無異。
如不服本判決應於收受本判決後10日內向本院提出上訴書狀，其
未敘述上訴理由者，並得於提起上訴後10日內向本院補提理由書
狀（均須按他造當事人之人數附繕本）「切勿逕送上級法院」。
中　　華　　民　　國　　96　　年　　9 　　月　　 5　　日
                            書 記 官  王月娥
附錄論罪法條：
中華民國刑法第321條
（加重竊盜罪）
犯竊盜罪而有左列情形之一者，處6月以上、5年以下有期徒刑：
一  於夜間侵入住宅或有人居住之建築物、船艦或隱匿其內而犯
    之者。
二  毀越門扇、牆垣或其他安全設備而犯之者。
三  攜帶兇器而犯之者。
四  結夥三人以上而犯之者。
五  乘火災、水災或其他災害之際而犯之者。
六  在車站或埠頭而犯之者。
前項之未遂犯罰之。
